---
title:  Ingresos en la Casen 2015 (<span style="color:green"></span>)

author:
- name: VE-CC-AJ
  affiliation: DataIntelligence
subtitle: | 
  <div style='line-height : 28px'>Solución de un error en un primer cálculo<span style='font-size: 4px'>
  </span> </div>
header-includes:
   - \usepackage[]{babel}

output:
  rmdformats::html_clean:
    highlight: kate
    toc: true
    use_bookdown: true    
---

fecha: `r format(Sys.time(), "%d-%m-%Y")`

<style type="text/css">
.main-container {
  max-width: 1600px;
  margin-left: 100px;
  margin-right: auto;
}
</style>

# Introducción {#test1}

## Recordemos los cuatro datos cuantitativos fundamentales de la generación de los ingresos:

 | | | | 
:-----:|:-----:|:-----:|:-----:|:-----:
 | **Tipo** |Ingreso total|Ingreso autónomo|Ingreso del trabajo|Ingreso de la ocupación principal
año| | |
2017|ytotcor|ytrabajocor|ytrabajocor|yoprcor
2015|ytotcor|ytrabajocor|ytrabajocor|yoprcor
2013|ytotcor|ytrabajocor|ytrabajocor|yoprcor
2011|ytrabaj |yautaj |ytrabaj      |yopraj
2009|ytrabaj |yautaj |ytrabaj      |yopraj
2006|ytrabaj |yautaj |ytrabaj      |yopraj

El mismo concepto asociado a Ingreso total (**ytotcor**) se mantiene en la Casen del 2020.

## Lectura de bases de datos Casen 2020

```{r , message=FALSE, warning=FALSE, include = FALSE, eecho = FALSE}
#suppressWarnings(library(RODBC))
library(ggplot2)
library(ggpubr)
library(markdown)
library(shiny)
library(shinythemes)
library(tidyverse)
library(magrittr)
library(lubridate)
library(plotly)
library(xts)
library(dygraphs)
library(kableExtra)
library(knitr)
library("readxl")
library(rsconnect)
library(dplyr)
library(summarytools)
library(epiDisplay)
#library(leaflet)
library(haven)
library(epiDisplay)
library("readxl")
library(expss)
library(hrbrthemes)
library(viridis)
library(viridisLite)
library(DescTools)
library(roperators)
library(shinycssloaders)
library(writexl)
library(labelled)
library(tidyverse)
library(haven)
library(readr)
library(sjmisc)
library(WriteXLS)
library(ineq)
library(readstata13)
library(reldist)
library(foreign)
```

```{r, warning=FALSE, message=FALSE}
casen2015 <- readRDS("casen_2015_c.rds")
casen2015 <- as.data.frame(casen2015)
```


```{r}
casen2015
```



```{r}
# r3_100 <- casen2020[c(1:10),]
# kbl(r3_100) %>%
#   kable_styling(bootstrap_options = c("striped", "hover")) %>%
#   kable_paper() %>%
#   scroll_box(width = "100%", height = "300px")
```

Promedio del ingreso autónomo per cápita mensual del hogar, Casen 2015

https://www.google.com/url?sa=t&rct=j&q=&esrc=s&source=web&cd=&ved=2ahUKEwjd_Z3xoKnyAhUFppUCHRjQDDUQFnoECAIQAQ&url=http%3A%2F%2Fobservatorio.ministeriodesarrollosocial.gob.cl%2Fstorage%2Fdocs%2Ffichas-regionales%2F2015%2F3.Promedio_ingreso_autonomo_percapita_del_hogar_mensual_hogar.xlsx&usg=AOvVaw3I6J-N1yxO0Tv25D-tLZra

## 

Promedio (en pesos del mes de noviembre de 2015) del ingreso autónomo mensual recibido por los hogares y dividido por el número de integrantes de los hogares. El ingreso autónomo incluye ingresos por concepto de sueldos y salarios, ganancias provenientes del trabajo independiente, autoprovisión de bienes producidos por el hogar, bonificaciones, gratificaciones, rentas, intereses, así como jubilaciones, pensiones, montepíos y transferencias entre privados.

##

```{r}
# vitacura_2020 <- filter(casen2020, casen2020$comuna == "Vitacura")
# head(vitacura_2020,10)
# r3_100 <- vitacura_2020[c(1:10),]
# kbl(r3_100) %>%
#   kable_styling(bootstrap_options = c("striped", "hover")) %>%
#   kable_paper() %>%
#   scroll_box(width = "100%", height = "300px")

```
```{r}
# vitacura_2020 <- vitacura_2020[,c(7,17, 21,24,44,45,49,566,618)]
# head(vitacura_2020,10)
```


```{r}
# casen2020$ypchautcor
```


```{r}

casen2020_f <- filter(casen2015, casen2015$edad > 12)
#casen2020_f <- filter(casen2020, casen2020$edad < 60)


#casen2020_f <- casen2020_f[!is.na(casen2020_f$yauth ), ]  
#ytotcor
#yauth 

a <- casen2020_f$yauth  / casen2020_f$numper
b <- casen2020_f$comuna

anio <- 2015

promedios_grupales <-aggregate(a, by=list(b), FUN = mean , na.rm = TRUE)
promedios_grupales_sd <-aggregate(a, by=list(b), FUN = sd , na.rm = TRUE)
promedios_grupales_gini <-aggregate(a, by=list(b), FUN = gini , na.rm = TRUE)

promedios_grupales$sd = promedios_grupales_sd$sd.a
promedios_grupales$gini = promedios_grupales_gini$gini.a


d <- promedios_grupales
d$Año <- anio
# names(d)[1] <- "Comuna"
# names(d)[2] <- "Sexo"
# names(d)[3] <- "Etnia"
# names(d)[4] <- "promedio_yautcor"
dd <- mutate_if(d, is.factor, as.character)
dd


```



```{r , message=FALSE, warning=FALSE, results='hide'}

b <- casen2015$comuna


anio <- 2015
cross_tab =  xtabs(casen2015$expc  ~ +  unlist(b)  ,aggregate(casen2015$expc ~  +  unlist(b) ,casen2015,mean))
tabla <- as.data.frame(cross_tab)
d <-tabla[!(tabla$Freq == 0),]
d$Año <- anio
names(d)[1] <- "Comuna"

write_xlsx(d, "frecuencias_por_categorias_Casen_2020.xlsx")
d
```





```{r}
mean(dd$mean.a) 
```


```{r}
a <- vitacura_2020$ytotcor
b <- vitacura_2020$comuna
c <- vitacura_2020$sexo
d <- vitacura_2020$r3 #etnia
anio <- 2020

promedios_grupales <-aggregate(a, by=list(b, c, d), FUN = mean , na.rm = TRUE)
promedios_grupales_sd <-aggregate(a, by=list(b, c, d ), FUN = sd , na.rm = TRUE)
promedios_grupales_gini <-aggregate(a, by=list(b, c, d), FUN = gini , na.rm = TRUE)
promedios_grupales$sd = promedios_grupales_sd$sd.a
promedios_grupales$gini = promedios_grupales_gini$gini.a
d <- promedios_grupales
d$Año <- anio
names(d)[1] <- "Comuna"
names(d)[2] <- "Sexo"
names(d)[3] <- "Etnia"
names(d)[4] <- "promedio_yautcor"
dd <- mutate_if(d, is.factor, as.character)
dd
```

```{r}
b <- vitacura_2020$comuna
c <- vitacura_2020$sexo
d <- vitacura_2020$r3 #etnia
anio <- 2017
cross_tab =  xtabs(vitacura_2020$expc  ~ +  unlist(b) + unlist(c)  + unlist(d) ,aggregate(vitacura_2020$expc ~  +  unlist(b) + unlist(c) + unlist(d),d,mean))
tabla <- as.data.frame(cross_tab)
d <-tabla[!(tabla$Freq == 0),]
d$Año <- anio
names(d)[1] <- "Comuna"
d
```


```{r}
una_suma <- sum(d$Freq)
(186333.2*378+1226906.5*1179+1878770.5*38910+1138615.9*42072)/una_suma
```


## Generalizacion



```{r}
casen2020_2 <- casen2020[,c(7,17, 21,24,44,45,49,566,618)]
head(casen2020_2,10)
```

## ytotcor total

```{r}
mean(casen2020_2$ytotcor) 
```

## Filtremos por edad > 12


```{r}
casen2020_2_mas_de_12 <- filter(casen2020_2, casen2020_2$edad >= 12)
head(casen2020_2_mas_de_12,10)
```

```{r}
mean(casen2020_2_mas_de_12$ytotcor) 
```

## Generalizacion

```{r}
a <- casen2020_2_mas_de_12$ytotcor
b <- casen2020_2_mas_de_12$comuna
c <- casen2020_2_mas_de_12$sexo
d <- casen2020_2_mas_de_12$r3 #etnia
anio <- 2020

promedios_grupales <-aggregate(a, by=list(b, c, d), FUN = mean , na.rm = TRUE)
promedios_grupales_sd <-aggregate(a, by=list(b, c, d ), FUN = sd , na.rm = TRUE)
promedios_grupales_gini <-aggregate(a, by=list(b, c, d), FUN = gini , na.rm = TRUE)
promedios_grupales$sd = promedios_grupales_sd$sd.a
promedios_grupales$gini = promedios_grupales_gini$gini.a
d <- promedios_grupales
d$Año <- anio
names(d)[1] <- "Comuna"
names(d)[2] <- "Sexo"
names(d)[3] <- "Etnia"
names(d)[4] <- "promedio_yautcor"
dd <- mutate_if(d, is.factor, as.character)
write_xlsx(dd, "ytotcor_por_categorias_Casen_2020.xlsx")
```






## Frecuencias



```{r}
casen2020
```

```{r , message=FALSE, warning=FALSE, results='hide'}

b <- casen2020$comuna


anio <- 2015
cross_tab =  xtabs(casen2020$expc  ~ +  unlist(b)  ,aggregate(casen2020$expc ~  +  unlist(b) ,casen2020,mean))
tabla <- as.data.frame(cross_tab)
d <-tabla[!(tabla$Freq == 0),]
d$Año <- anio
names(d)[1] <- "Comuna"

write_xlsx(d, "frecuencias_por_categorias_Casen_2020.xlsx")
d
```


## Verificacion




```{r}
filtro_ytotcor_vita <- filter(dd, dd$Comuna == "Vitacura")
filtro_ytotcor_vita
```

```{r}
filtro_frec_vita <- filter(d, d$Comuna == "Vitacura")
filtro_frec_vita
```




