---
title: Tablas de contingencia sobre ingresos de personas y variables sobre las<span style="color:green"> Casen 2006-2020 </span>
author:
- name: VE-CC-AJ
  affiliation: DataIntelligence
subtitle: | 
  Por comunas
header-includes:
   - \usepackage[]{babel}
output:
  rmdformats::html_clean:
    highlight: kate
    toc: true
    use_bookdown: true
    code_folding: "hide"    
---

date: `r format(Sys.time(), "%d-%m-%Y")`
<style type="text/css">
.main-container {
  max-width: 1600px;
  margin-left: 100px;
  margin-right: auto;
}
</style>
 


# Las variables de ingreso a utilizar serán:

| Año  | Ingreso total | Ingreso autónomo  | Ingreso del trabajo | Ingreso ocupación principal |
|------|---------------|-------------------|---------------------|-----------------------------|
| 2006 | YTOTHAJ        | YAUTHAJ            | YTRABHAJ             | YOPRHAJ                      |
| 2009 | YTOTHAJ        | YAUTHAJ            | YTRABHAJ             | YOPRHAJ                      |
| 2011 | ytothaj        | yauthaj            | ytrabhaj             | yoprhaj                      |
| 2013 | ytotcorh       | yautcorh           | ytrabajoCorh         | yoprCorh                     |
| 2015 | ytotcorh       | yautcorh           | ytrabajoCorh         | yoprCorh                     |
| 2017 | ytotcorh       | yautcorh           | ytrabajocorh         | yoprcorh                     |
| 2020 | ytotcorh       | yautcorh           | ytrabajocorh         | yoprcorh                     |

</br>


```{r , message=FALSE, warning=FALSE, include = FALSE, eecho = FALSE}

#suppressWarnings(library(RODBC))

library(ggplot2)
library(ggpubr)
library(markdown)
library(shiny)
library(shinythemes)
library(tidyverse)
library(magrittr)
library(lubridate)
library(plotly)
library(xts)
library(dygraphs)
library(kableExtra)
library(knitr)
library("readxl")
library(rsconnect)
library(dplyr)
library(summarytools)
library(epiDisplay)
#library(leaflet)
library(haven)
library(epiDisplay)
library("readxl")
library(expss)
library(hrbrthemes)
library(viridis)
library(viridisLite)
library(DescTools)
library(roperators)
library(shinycssloaders)
library(writexl)
library(labelled)
library(tidyverse)
library(haven)
library(readr)
library(sjmisc)
library(WriteXLS)

library(ineq)
library(readstata13)
library(reldist)

library(DT)
```


## Lectura de bases de datos Casen

```{r, message=FALSE, warning=FALSE}
dataset_06 <<- readRDS("C:/Users/enamo/Desktop/Shiny-R/Casen_en_pandemia_2020/casen/casen_2006_c.rds")
dataset_06 <- mutate_if(dataset_06, is.factor, as.character)
dataset_09 <<- readRDS("C:/Users/enamo/Desktop/Shiny-R/Casen_en_pandemia_2020/casen/casen_2009_c.rds")
dataset_09 <- mutate_if(dataset_09, is.factor, as.character)
dataset_11 <<- readRDS("C:/Users/enamo/Desktop/Shiny-R/Casen_en_pandemia_2020/casen/casen_2011_c.rds")
dataset_11 <- mutate_if(dataset_11, is.factor, as.character)
dataset_13 <<- readRDS("C:/Users/enamo/Desktop/Shiny-R/Casen_en_pandemia_2020/casen/casen_2013_c.rds")
dataset_13 <- mutate_if(dataset_13, is.factor, as.character)
dataset_15 <<- readRDS("C:/Users/enamo/Desktop/Shiny-R/Casen_en_pandemia_2020/casen/casen_2015_c.rds")
dataset_15 <- mutate_if(dataset_15, is.factor, as.character)
dataset_17 <<- readRDS("C:/Users/enamo/Desktop/Shiny-R/Casen_en_pandemia_2020/casen/casen_2017_c.rds")
dataset_17 <- mutate_if(dataset_17, is.factor, as.character)
dataset_20 <<- readRDS("C:/Users/enamo/Desktop/Shiny-R/Casen_en_pandemia_2020/casen/casen_2020_c.rds")
dataset_20 <- mutate_if(dataset_20, is.factor, as.character)
```

### Homologación de alfabetismo

```{r, message=FALSE, warning=FALSE}
dataset_06$E1[dataset_06$E1 == "No sabe /Sin dato"] <- NA

dataset_11$e1[dataset_11$e1 == "Sí, lee y escribe"] <- "Sí"
dataset_11$e1[dataset_11$e1 == "No, sólo lee"] <- "No"
dataset_11$e1[dataset_11$e1 == "No, ninguno"] <- "No"
dataset_11$e1[dataset_11$e1 == "No, sólo escribe"] <- "No"

dataset_13$e1[dataset_13$e1 == "Sí, lee y escribe"] <- "Sí"
dataset_13$e1[dataset_13$e1 == "No, ninguno"] <- "No"
dataset_13$e1[dataset_13$e1 == "No, sólo lee"] <- "No"
dataset_13$e1[dataset_13$e1 == "No, sólo escribe"] <- "No"
dataset_13$e1[dataset_13$e1 == "NS/NR"] <- NA

dataset_15$e1[dataset_15$e1 == "Sí, lee y escribe"] <- "Sí"
dataset_15$e1[dataset_15$e1 == "No, ninguno"] <- "No"
dataset_15$e1[dataset_15$e1 == "No, sólo lee"] <- "No"
dataset_15$e1[dataset_15$e1 == "No, sólo escribe"] <- "No"

dataset_17$e1[dataset_17$e1 == "Sí, lee y escribe"] <- "Sí"
dataset_17$e1[dataset_17$e1 == "No, sólo lee"] <- "No"
dataset_17$e1[dataset_17$e1 == "No, ninguno"] <- "No"
dataset_17$e1[dataset_17$e1 == "No sabe/responde"] <- NA
dataset_17$e1[dataset_17$e1 == "No, sólo escribe"] <- "No"

dataset_20$e1[dataset_20$e1 == 1] <- "Sí"
dataset_20$e1[dataset_20$e1 == 0] <- "No"
```

### Homologación de migracion

```{r}
for (i in unique(dataset_20$r2_pais_esp)) {
  pais <- gsub("(^[[:space:]]+|[[:space:]]+$)", "", i)
  pais <- tolower(pais)
  dataset_20$r2_pais_esp[dataset_20$r2_pais_esp == i] <- str_to_title(pais) 
} 

dataset_11$r2p_cod[dataset_11$r2p_cod == "No contesta"] <- "NS/NR"
dataset_13$r2_p_cod[dataset_13$r2_p_cod == "No contesta"] <- "NS/NR"
dataset_15$r2espp_cod[dataset_15$r2espp_cod == "No contesta"] <- "NS/NR"
dataset_17$r2_p_cod[dataset_17$r2_p_cod == "No Bien Especificado"] <- "NS/NR"
dataset_17$r2_p_cod[dataset_17$r2_p_cod == "No Responde"] <- "NS/NR"
dataset_20$r2_pais_esp[dataset_20$r2_pais_esp == "No Bien Especificado"] <- "NS/NR"
dataset_20$r2_pais_esp[dataset_20$r2_pais_esp == ""] <- NA
```
 


# Generación de tablas de contingencia con <span style="color:red">etnia</span>

```{r, message=FALSE, warning=FALSE}
df_tablas <- data.frame()

for (var2 in 1:4) {

 
funcion1 <- function(n){
 
 xx<-switch(n,"2006","2009","2011","2013","2015","2017","2020")
 tanio <<- xx

 
 

if(xx==2006) {
 
  ingreso <- switch(var2,"YTOTHAJ","YAUTHAJ","YTRABHAJ","YOPRHAJ") 
eliminated <- dataset_06[!is.na(dataset_06[,c(ingreso)]),]
a <- eliminated[,c(ingreso)]
b <- eliminated$COMUNA
c <- eliminated$SEXO
d <- eliminated$E1 #alfabetismo
e <- eliminated$T4 #etnia 
anio <- 2006
}

if(xx==2009) {

  ingreso <- switch(var2,"YTOTHAJ","YAUTHAJ","YTRABHAJ","YOPRHAJ") 
eliminated <- dataset_09[!is.na(dataset_09[,c(ingreso)]),]
a <- eliminated[,c(ingreso)]
b <- eliminated$COMUNA
c <- eliminated$SEXO
d <- eliminated$E1 #alfabetismo
e <- eliminated$T5 #etnia 
anio <- 2009

}

if(xx==2011) {
  
  ingreso <- switch(var2,"ytothaj","yauthaj","ytrabhaj","yoprhaj") 
eliminated <- dataset_11[!is.na(dataset_11[,c(ingreso)]),]
a <- eliminated[,c(ingreso)]
b <- eliminated$comuna
c <- eliminated$sexo
d <- eliminated$e1 #alfabetismo
e <- eliminated$r6 #etnia 
anio <- 2011

}

if(xx==2013) {
  
  ingreso <- switch(var2,"ytotcorh","yautcorh","ytrabajoCorh","yoprCorh") 
eliminated <- dataset_13[!is.na(dataset_13[,c(ingreso)]),]
a <- eliminated[,c(ingreso)]
b <- eliminated$comuna
c <- eliminated$sexo
d <- eliminated$e1 #alfabetismo
e <- eliminated$r6 #etnia 
anio <- 2013

}
 

if(xx==2015) {
  
  ingreso <- switch(var2,"ytotcorh","yautcorh","ytrabajoCorh","yoprCorh") 
eliminated <- dataset_15[!is.na(dataset_15[,c(ingreso)]),]
a <- eliminated[,c(ingreso)]
b <- eliminated$comuna
c <- eliminated$sexo
d <- eliminated$e1 #alfabetismo
e <- eliminated$r3 #etnia 
anio <- 2015
}

if(xx==2017) {
  
  ingreso <- switch(var2,"ytotcorh","yautcorh","ytrabajocorh","yoprcorh") 
eliminated <- dataset_17[!is.na(dataset_17[,c(ingreso)]),]
a <- eliminated[,c(ingreso)]
b <- eliminated$comuna
c <- eliminated$sexo
d <- eliminated$e1 #alfabetismo
e <- eliminated$r3 #etnia 
anio <- 2017
}

if(xx==2020) {
  
  ingreso <- switch(var2,"ytotcorh","yautcorh","ytrabajocorh","yoprcorh") 
eliminated <-dataset_20[!(dataset_20[,c(ingreso)] == 0),]
a <- eliminated[,c(ingreso)]
b <- eliminated$comuna
c <- eliminated$sexo
d <- eliminated$e1 #alfabetismo
e <- eliminated$r3 #etnia 
anio <- 2020
}

promedios_grupales <-aggregate(a, by=list(b, c, d,  e ), FUN = mean , na.rm = TRUE)
promedios_grupales_sd <-aggregate(a, by=list(b, c, d,  e ), FUN = sd , na.rm = TRUE)
promedios_grupales_gini <-aggregate(a, by=list(b, c, d,  e ), FUN = gini , na.rm = TRUE)

promedios_grupales$sd = promedios_grupales_sd$sd.a
promedios_grupales$gini = promedios_grupales_gini$gini.a
df <- promedios_grupales

################ -- frecuencia
expan<-switch(n,"EXPC","EXPC","expc_full","expc","expc_todas","expc","expc")

tabla_matp <-xtabs(eliminated[,(expan)]~b+c+d+e , data = eliminated)
tabla_matp <- as.data.frame(tabla_matp)
tabla_matp <-tabla_matp[!(tabla_matp$Freq == 0),]
df$freq <- tabla_matp$Freq
df <- df[complete.cases(df), ]
################ 


 
names(df)[1] <- "Comuna"
names(df)[2] <- "Sexo"
names(df)[3] <- "Alfabetismo"
names(df)[4] <- "Etnia"
names(df)[5] <- "Promedio del Ingreso"
names(df)[6] <- "Desviación standard"
names(df)[7] <- "Gini"
names(df)[8] <- "freq" 
df$Año = xx

direc_cod_com <- paste0("C:/Users/enamo/Desktop/Shiny-R/Casen_en_pandemia_2020/codigos_comunales_2006-2020.rds")
codigos_comunales <- readRDS(file = direc_cod_com)
names(codigos_comunales)[1] <- "Código"
names(codigos_comunales)[2] <- "Comuna"

tabla_df = merge( x = df, y = codigos_comunales, by = "Comuna", all.x = TRUE)
tabla_df <-tabla_df[!(tabla_df$Promedio == 0),]

tabla_df2 <<- tabla_df 

}

data_df3 <- data.frame()
for (n in 1:7){
  funcion1(n)

  data_df3 <- rbind(data_df3,tabla_df2)

} 
variable_i <- switch(var2,"ytotcorh","yautcorh","ytrabajocorh","yoprcorh")

data_df3$var_id <- paste0(variable_i,"_id")
assign(paste0("tabla_etnia_",variable_i),data_df3)
data_df3 <- data.frame()
print(paste0("tabla_etnia_",variable_i))
 
 
}
 
tabla_final <- rbind(tabla_etnia_ytotcorh,tabla_etnia_yautcorh,tabla_etnia_ytrabajocorh,tabla_etnia_yoprcorh)

```
 
## Homologación de etnia

```{r}
tabla_final$Etnia[tabla_final$Etnia == "Aimara" ]  <- "Aymara"
tabla_final$Etnia[tabla_final$Etnia == "No pertenece a ninguno de estos pueblos indígenas" ]  <-  "No pertenece a ningún pueblo indígena"
tabla_final$Etnia[tabla_final$Etnia == "Mapuche"]  <- "Mapuche"
tabla_final$Etnia[tabla_final$Etnia == "Diaguita"]  <- "Diaguita"
tabla_final$Etnia[tabla_final$Etnia == "Atacameño" ]  <- "Atacameño"
tabla_final$Etnia[tabla_final$Etnia == "Atacameño (Likan-Antai)" ]  <- "Atacameño"
tabla_final$Etnia[tabla_final$Etnia == "Atacameño (Likán Antai)" ]  <- "Atacameño"
tabla_final$Etnia[tabla_final$Etnia == "Atacameño (Likán-Antai)" ]  <- "Atacameño"
tabla_final$Etnia[tabla_final$Etnia == "Quechua" ]  <- "Quechua"
tabla_final$Etnia[tabla_final$Etnia == "Yámana o Yagán" ]  <- "Yagán"
tabla_final$Etnia[tabla_final$Etnia == "Yagan" ]  <- "Yagán"
tabla_final$Etnia[tabla_final$Etnia == "Yagán (Yámana)" ]  <- "Yagán"
tabla_final$Etnia[tabla_final$Etnia == "Rapa-Nui o Pascuenses"]  <- "Pascuense"
tabla_final$Etnia[tabla_final$Etnia == "Rapa-Nui"]  <- "Pascuense"
tabla_final$Etnia[tabla_final$Etnia == "Rapa Nui (Pascuense)"]  <- "Pascuense"
tabla_final$Etnia[tabla_final$Etnia == "Rapa Nui"]  <- "Pascuense"
tabla_final$Etnia[tabla_final$Etnia == "Collas"]  <- "Coya"
tabla_final$Etnia[tabla_final$Etnia == "Kawashkar o Alacalufes" ]  <- "Alacalufe"
tabla_final$Etnia[tabla_final$Etnia == "Kawashkar" ]  <- "Alacalufe"
tabla_final$Etnia[tabla_final$Etnia == "Kawésqar (Alacalufes)" ]  <- "Alacalufe"
tabla_final$Etnia[tabla_final$Etnia == "Kawésqar" ]  <- "Alacalufe"
tabla_final$Etnia[tabla_final$Etnia == "Kawaskar" ]  <- "Alacalufe"
tabla_final$Etnia[tabla_final$Etnia == "Chango" ]  <- "Chango"
tabla_final$Etnia[tabla_final$Etnia ==  "Sin dato"]  <- NA
tabla_final$Etnia[tabla_final$Etnia ==  "NS/NR"   ]  <- NA
tabla_final$Etnia[tabla_final$Etnia == "No sabe/no responde" ]  <- NA
 
##############
data_df3 <- tabla_final
data_df3$cod_sexo <- data_df3$Sexo
data_df3$cod_sexo[data_df3$cod_sexo == "Hombre"] <- "01"
data_df3$cod_sexo[data_df3$cod_sexo == "Mujer"] <- "02"

data_df3$cod_alfa <- data_df3$Alfabetismo
data_df3$cod_alfa[data_df3$cod_alfa == "Sí"] <- "01"
data_df3$cod_alfa[data_df3$cod_alfa == "No"] <- "02"

Etnia <- c(sort(unique(data_df3$Etnia)[-c(1,6)] ),"No pertenece a ningún pueblo indígena",NA)
Etnia<- as.data.frame(Etnia)
Etnia$cod_etnia <- paste("00",seq(1:nrow(Etnia)), sep = "")
codigos <- Etnia$cod_etnia
rango <- seq(1:nrow(Etnia))
cadena <- paste("",codigos[rango], sep = "")
cadena <- substr(cadena,(nchar(cadena)[rango])-(1),4)
codigos <- as.data.frame(codigos)
cadena <- as.data.frame(cadena)
codigos <- cbind(Etnia,cadena)
colnames(codigos) <- c("Etnia","cadena","cod_etnia")

data_df3 <- merge(x=data_df3, y=codigos, by="Etnia")
data_df3 <- data_df3[,c(2,10,1,15,3,12,4,13,5,6,7,8,9,11)]
tabla_final <- data_df3

##############
```

 

## Ingreso total *ytotcorh*
 

```{r, message=FALSE, warning=FALSE}
tabla_etnia_ytotcorh <- filter(tabla_final,tabla_final$var_id == "ytotcorh_id")  

datatable(tabla_etnia_ytotcorh, extensions = 'Buttons', escape = FALSE, rownames = FALSE,
          options = list(dom = 'Bfrtip',
          buttons = list('colvis', list(extend = 'collection',
          buttons = list(
          list(extend='copy'),
          list(extend='excel',
            filename = 'tabla_etnia_ytotcorh'),
          list(extend='pdf',
            filename= 'tabla_etnia_ytotcorh')),
          text = 'Download')), scrollX = TRUE))%>%
    formatRound(columns=c("Promedio del Ingreso","Desviación standard","Gini") ,mark = "", digits=3)
```


```{r}
dta1 <- data.frame()
for (i in c(2006,2009,2011,2013,2015,2017,2020)) {
  filtro <- filter(tabla_etnia_ytotcorh,Comuna=="Santiago",Etnia=="No pertenece a ningún pueblo indígena",Sexo=="Hombre",Año== i,Alfabetismo=="Sí") 
dta1 <- rbind(dta1,filtro)
}

ggplot(dta1, aes(x=Año, y=`Promedio del Ingreso`)) + geom_bar(stat="identity")

```


## Ingreso autonomo *yautcorh*
 

```{r, message=FALSE, warning=FALSE} 
 tabla_etnia_yautcorh <- filter(tabla_final,tabla_final$var_id == "yautcorh_id") 

datatable(tabla_etnia_yautcorh, extensions = 'Buttons', escape = FALSE, rownames = FALSE,
          options = list(dom = 'Bfrtip',
          buttons = list('colvis', list(extend = 'collection',
          buttons = list(
          list(extend='copy'),
          list(extend='excel',
            filename = 'tabla_etnia_yautcorh'),
          list(extend='pdf',
            filename= 'tabla_etnia_yautcorh')),
          text = 'Download')), scrollX = TRUE))%>%
    formatRound(columns=c("Promedio del Ingreso","Desviación standard","Gini") ,mark = "", digits=3)
```

## Ingreso del trabajo *ytrabajocorh*
 

```{r, message=FALSE, warning=FALSE}
 tabla_etnia_ytrabajocorh <- filter(tabla_final,tabla_final$var_id == "ytrabajocorh_id") 

datatable(tabla_etnia_ytrabajocorh, extensions = 'Buttons', escape = FALSE, rownames = FALSE,
          options = list(dom = 'Bfrtip',
          buttons = list('colvis', list(extend = 'collection',
          buttons = list(
          list(extend='copy'),
          list(extend='excel',
            filename = 'tabla_etnia_ytrabajocorh'),
          list(extend='pdf',
            filename= 'tabla_etnia_ytrabajocorh')),
          text = 'Download')), scrollX = TRUE))%>%
    formatRound(columns=c("Promedio del Ingreso","Desviación standard","Gini") ,mark = "", digits=3)
```
  
 
## Ingreso del trabajo *yoprcor*
 

```{r, message=FALSE, warning=FALSE}
 tabla_etnia_yoprcorh <- filter(tabla_final,tabla_final$var_id == "yoprcorh_id") 

datatable(tabla_etnia_yoprcorh, extensions = 'Buttons', escape = FALSE, rownames = FALSE,
          options = list(dom = 'Bfrtip',
          buttons = list('colvis', list(extend = 'collection',
          buttons = list(
          list(extend='copy'),
          list(extend='excel',
            filename = 'tabla_etnia_yoprcorh'),
          list(extend='pdf',
            filename= 'tabla_etnia_yoprcorh')),
          text = 'Download')), scrollX = TRUE))%>%
    formatRound(columns=c("Promedio del Ingreso","Desviación standard","Gini") ,mark = "", digits=3)
```


# Generación de tablas de contingencia con <span style="color:red">migración</span>

```{r, message=FALSE, warning=FALSE}
df_tablas <- data.frame()

for (var2 in 1:4) {
 
funcion1 <- function(n){
 
 xx<-switch(n,"2011","2013","2015","2017","2020")
 tanio <<- xx

 


if(xx==2011) {
  
  ingreso <- switch(var2,"ytothaj","yauthaj","ytrabhaj","yoprhaj") 
eliminated <- dataset_11[!is.na(dataset_11[,c(ingreso)]),]
a <- eliminated[,c(ingreso)]
b <- eliminated$comuna
c <- eliminated$sexo
d <- eliminated$e1 #alfabetismo
e <- eliminated$r2p_cod #migra 
anio <- 2011

}

if(xx==2013) {
  
  ingreso <- switch(var2,"ytotcorh","yautcorh","ytrabajoCorh","yoprCorh") 
eliminated <- dataset_13[!is.na(dataset_13[,c(ingreso)]),]
a <- eliminated[,c(ingreso)]
b <- eliminated$comuna
c <- eliminated$sexo
d <- eliminated$e1 #alfabetismo
e <- eliminated$r2_p_cod #migra 
anio <- 2013

}
 

if(xx==2015) {
  
  ingreso <- switch(var2,"ytotcorh","yautcorh","ytrabajoCorh","yoprCorh") 
eliminated <- dataset_15[!is.na(dataset_15[,c(ingreso)]),]
a <- eliminated[,c(ingreso)]
b <- eliminated$comuna
c <- eliminated$sexo
d <- eliminated$e1 #alfabetismo
e <- eliminated$r2espp_cod #migra 
anio <- 2015
}

if(xx==2017) {
  
  ingreso <- switch(var2,"ytotcorh","yautcorh","ytrabajocorh","yoprcorh") 
eliminated <- dataset_17[!is.na(dataset_17[,c(ingreso)]),]
a <- eliminated[,c(ingreso)]
b <- eliminated$comuna
c <- eliminated$sexo
d <- eliminated$e1 #alfabetismo
e <- eliminated$r2_p_cod #migra 
anio <- 2017
}

if(xx==2020) {
  
  ingreso <- switch(var2,"ytotcorh","yautcorh","ytrabajocorh","yoprcorh") 
eliminated <-dataset_20[!(dataset_20[,c(ingreso)] == 0),]
a <- eliminated[,c(ingreso)]
b <- eliminated$comuna
c <- eliminated$sexo
d <- eliminated$e1 #alfabetismo
e <- eliminated$r2_pais_esp #migra 
anio <- 2020
}

promedios_grupales <-aggregate(a, by=list(b, c, d, e ), FUN = mean , na.rm = TRUE)
promedios_grupales_sd <-aggregate(a, by=list(b, c, d, e ), FUN = sd , na.rm = TRUE)
promedios_grupales_gini <-aggregate(a, by=list(b, c, d, e ), FUN = gini , na.rm = TRUE)

promedios_grupales$sd = promedios_grupales_sd$sd.a
promedios_grupales$gini = promedios_grupales_gini$gini.a
df<-promedios_grupales

################ -- frecuencia
expan<-switch(n,"expc_full","expc","expc_todas","expc","expc")

tabla_matp <-xtabs(eliminated[,(expan)]~b+c+d+e , data = eliminated)
tabla_matp <- as.data.frame(tabla_matp)
tabla_matp <-tabla_matp[!(tabla_matp$Freq == 0),]
df$freq <- tabla_matp$Freq
df <- df[complete.cases(df), ]
################ 


 
names(df)[1] <- "Comuna"
names(df)[2] <- "Sexo"
names(df)[3] <- "Alfabetismo"
names(df)[4] <- "Migra"
names(df)[5] <- "Promedio del Ingreso"
names(df)[6] <- "Desviación standard"
names(df)[7] <- "Gini"
names(df)[8] <- "freq" 
df$Año = xx

direc_cod_com <- paste0("C:/Users/enamo/Desktop/Shiny-R/Casen_en_pandemia_2020/codigos_comunales_2011-2017.rds")
codigos_comunales <- readRDS(file = direc_cod_com)
names(codigos_comunales)[1] <- "Código"
names(codigos_comunales)[2] <- "Comuna"

tabla_df = merge( x = df, y = codigos_comunales, by = "Comuna", all.x = TRUE)
tabla_df <-tabla_df[!(tabla_df$Promedio == 0),]

tabla_df2 <<- tabla_df
 
}

data_df3 <- data.frame()
for (n in 1:5){
  funcion1(n)

  data_df3 <- rbind(data_df3,tabla_df2)

} 
variable_i <- switch(var2,"ytotcorh","yautcorh","ytrabajocorh","yoprcorh") 

data_df3$var_id <- paste0(variable_i,"_id")
assign(paste0("tabla_migra_",variable_i),data_df3)
data_df3 <- data.frame()
print(paste0("tabla_migra_",variable_i))
 
 
}
 
data_df3 <- rbind(tabla_migra_ytotcorh,tabla_migra_yautcorh,tabla_migra_ytrabajocorh,tabla_migra_yoprcorh)
 
#################
data_df3$cod_sexo <- data_df3$Sexo
data_df3$cod_sexo[data_df3$cod_sexo == "Hombre"] <- "01"
data_df3$cod_sexo[data_df3$cod_sexo == "Mujer"] <- "02"

data_df3$cod_alfa <- data_df3$Alfabetismo
data_df3$cod_alfa[data_df3$cod_alfa == "Sí"] <- "01"
data_df3$cod_alfa[data_df3$cod_alfa == "No"] <- "02"

Migra <- c(sort(unique(data_df3$Migra)[-6]),"NS/NR")
Migra<- as.data.frame(Migra)
Migra$cod_Migra <- paste("00",seq(1:nrow(Migra)), sep = "")
codigos <- Migra$cod_Migra
rango <- seq(1:nrow(Migra))
cadena <- paste("",codigos[rango], sep = "")
cadena <- substr(cadena,(nchar(cadena)[rango])-(1),4)
codigos <- as.data.frame(codigos)
cadena <- as.data.frame(cadena)
codigos <- cbind(Migra,cadena)
colnames(codigos) <- c("Migra","cadena","cod_Migra")
data_df3 <- merge(x=data_df3, y=codigos, by="Migra")

data_df3 <- data_df3[,c(2,10,1,15,3,12,4,13,5,6,7,8,9,11)]

###################
```
 
```{r}
tab_f <- readRDS("tab_f.rds")

```

```{r}
homol <- sort(unique(tab_f$Homologacion))
homol 
```

```{r}
homol <- sort(unique(tab_f$Homologacion))
homol<- as.data.frame(homol)
homol$cod_homol <- paste("00",seq(1:nrow(homol)), sep = "")
codigos <- homol$cod_homol
rango <- seq(1:nrow(homol))
cadena <- paste("",codigos[rango], sep = "")
cadena <- substr(cadena,(nchar(cadena)[rango])-(1),4)
codigos <- as.data.frame(codigos)
cadena <- as.data.frame(cadena)
codigos <- cbind(homol,cadena)
colnames(codigos) <- c("Homologacion","cadena_h","cod_homologacion")
tab_f <- merge(x=tab_f, y=codigos, by="Homologacion")
tab_f
```

## Ingreso total *ytotcorh* 

```{r, message=FALSE, warning=FALSE} 
tabla_migra_ytotcorh <- filter(data_df3,data_df3$var_id == "ytotcorh_id") 

datatable(tabla_migra_ytotcorh, extensions = 'Buttons', escape = FALSE, rownames = FALSE,
          options = list(dom = 'Bfrtip',
          buttons = list('colvis', list(extend = 'collection',
          buttons = list(
          list(extend='copy'),
          list(extend='excel',
            filename = 'tabla_migra_ytotcorh'),
          list(extend='pdf',
            filename= 'tabla_migra_ytotcorh')),
          text = 'Download')), scrollX = TRUE))%>%
    formatRound(columns=c("Promedio del Ingreso","Desviación standard","Gini") ,mark = "", digits=3)
```

   
## Ingreso autonomo *yautcorh* 

```{r, message=FALSE, warning=FALSE} 
tabla_migra_yautcorh <- filter(data_df3,data_df3$var_id == "yautcorh_id") 

datatable(tabla_migra_yautcorh, extensions = 'Buttons', escape = FALSE, rownames = FALSE,
          options = list(dom = 'Bfrtip',
          buttons = list('colvis', list(extend = 'collection',
          buttons = list(
          list(extend='copy'),
          list(extend='excel',
            filename = 'tabla_migra_yautcorh'),
          list(extend='pdf',
            filename= 'tabla_migra_yautcorh')),
          text = 'Download')), scrollX = TRUE))%>%
    formatRound(columns=c("Promedio del Ingreso","Desviación standard","Gini") ,mark = "", digits=3)
```
 
## Ingreso del trabajo *ytrabajocorh* 

```{r, message=FALSE, warning=FALSE} 
tabla_migra_ytrabajocorh <- filter(data_df3,data_df3$var_id == "ytrabajocorh_id") 

datatable(tabla_migra_ytrabajocorh, extensions = 'Buttons', escape = FALSE, rownames = FALSE,
          options = list(dom = 'Bfrtip',
          buttons = list('colvis', list(extend = 'collection',
          buttons = list(
          list(extend='copy'),
          list(extend='excel',
            filename = 'tabla_migra_ytrabajocorh'),
          list(extend='pdf',
            filename= 'tabla_migra_ytrabajocorh')),
          text = 'Download')), scrollX = TRUE))%>%
    formatRound(columns=c("Promedio del Ingreso","Desviación standard","Gini") ,mark = "", digits=3)
```


## Ingreso del principal *yoprcor* 

```{r, message=FALSE, warning=FALSE} 
tabla_migra_yoprcorh <- filter(data_df3,data_df3$var_id == "yoprcorh_id") 

datatable(tabla_migra_yoprcorh, extensions = 'Buttons', escape = FALSE, rownames = FALSE,
          options = list(dom = 'Bfrtip',
          buttons = list('colvis', list(extend = 'collection',
          buttons = list(
          list(extend='copy'),
          list(extend='excel',
            filename = 'tabla_migra_yoprcorh'),
          list(extend='pdf',
            filename= 'tabla_migra_yoprcorh')),
          text = 'Download')), scrollX = TRUE))%>%
    formatRound(columns=c("Promedio del Ingreso","Desviación standard","Gini") ,mark = "", digits=3)
```




 
 



 









 


























